臺灣士林地方法院刑事判決　　　　　 100年度審易字第1889號
公　訴　人　臺灣士林地方法院檢察署檢察官
被　　　告　游文豊
上列被告因違反毒品危害防制條例案件，經檢察官提起公訴（10
0 年度毒偵字第1531號），被告於本院準備程序中就被訴事實為
有罪之陳述，經本院裁定改依簡式程序審理，並判決如下：
    主  文
游文豊施用第二級毒品，累犯，處有期徒刑陸月，如易科罰金，
以新臺幣壹仟元折算壹日，扣案之第二級毒品甲基安非他命壹包
（驗餘淨重零點貳捌玖捌公克）及甲基安非他命殘渣袋（驗餘淨
重零點零壹壹捌公克）均沒收銷燬，扣案之塑膠鏟管壹支沒收。
    事  實
一、游文豊為瘖啞人，其前因施用毒品案件，經本院裁定送觀察
    、勒戒後，認無繼續施用毒品之傾向，於民國97年4 月3 日
    執行完畢釋放出所，並經臺灣士林地方法院檢察署檢察官以
    96年度毒偵字第1911號為不起訴處分確定。又於97年間，因
    施用毒品案件，經本院分別以97年度審簡字第76號判決處有
    期徒刑3 月確定，於98年6 月8 日易科罰金執行完畢、98年
    度審簡字第798 號判決處有期徒刑3 月確定、98年度審簡字
    第1001號判決處有期徒刑5 月確定及98年度審簡字第1133號
    判決處有期徒刑6 月確定，後3 案嗣經裁定定應執行有期徒
    刑1 年確定，於99年10月29日易科罰金執行完畢。再因施用
    毒品案件，經本院以100 年度簡上字第105 號判決撤銷原判
    ，改判處有期徒刑6 月確定。詎其猶不知悛悔，復基於施用
    第二級毒品甲基安非他命之犯意，於前揭觀察、勒戒執行完
    畢釋放後5 年內之100 年5 月9 日晚間某時許，在其位於新
    北市汐止區○○○路264 巷1 弄6 號4 樓住處，以將甲基安
    非他命置入玻璃球內燒烤吸食其所生煙霧之方式，施用第二
    級毒品甲基安非他命1 次。嗣經警於100 年5 月12日上午10
    時許，持搜索票於上址住處查獲，並當場扣得游文豊所有之
    第二級毒品甲基安非他命1 包（驗餘淨重0.2898公克）、甲
    基安非他命殘渣袋1 只（驗餘淨重0.0118公克）及塑膠鏟管
    1 支等物，經警採集其尿液檢體送驗後，因鑑驗結果呈安非
    他命及甲基安非他命陽性反應，始悉上情。
二、案經臺北市政府警察局萬華分局報請臺灣臺北地方法院檢察
    署呈請臺灣高等法院檢察署檢察長令轉臺灣士林地方法院檢
    察署檢察官偵查起訴。
    理  由
一、上揭犯罪事實，業據被告游文豊於警詢時、偵查中、本院準
    備程序時坦承不諱（見第1527號偵查卷第4 頁背面，第1531
    號偵查卷第51頁，本院卷第39頁背面面）。又被告為警查獲
    時在警局所排尿液，經送台灣尖端先進生技醫藥股份有限公
    司以酵素免疫分析法初驗後，再以氣相層析質譜儀法複驗，
    呈安非他命及甲基安非他命陽性反應，有該公司於100 年5
    月25日出具之濫用藥物檢驗報告影本及臺北市政府警察局偵
    辦毒品案件尿液檢體委驗單影本（編號：050703號）各1 紙
    在卷可稽（見第1527號偵查卷第42至44頁）。另扣案之淡褐
    色結晶塊及白色細結晶各1 包，經送交通部民用航空局航空
    醫務中心檢驗結果，均檢出甲基安非他命成分，有該局100
    年5 月26日航藥鑑字第1002951 號毒品鑑定書影本1 份附卷
    可參（見第1527號偵查卷第40頁），此外，復有查獲之塑膠
    鏟管1 支扣案可資佐證，堪認被告自白與事實相符，本案事
    證明確，被告犯行堪以認定。又被告前因施用毒品案件，經
    本院裁定送觀察、勒戒後，於97年4 月3 日執行完畢釋放出
    所，並經臺灣士林地方法院檢察署檢察官以96年度毒偵字第
    1911號為不起訴處分確定乙情，有臺灣高等法院被告前案紀
    錄表在卷可考，應甚明確，是被告於上開觀察、勒戒執行完
    畢釋放後5 年內，再犯本案施用毒品之犯行，核與毒品危害
    防制條例第23條第2 項所定相符，公訴人依法追訴，於法並
    無不合，本院自應依法論科。
二、按甲基安非他命為毒品危害防制條例第2 條第2 項第2 款所
    稱之第二級毒品。核被告游文豊所為，係犯毒品危害防制條
    例第10條第2 項之施用第二級毒品罪，其持有第二級毒品甲
    基安非他命進而施用，持有毒品之行為為施用毒品之當然手
    段，不另論以持有毒品罪（最高法院74年度台上字第3404號
    判例意旨參照）。又被告有如事實欄所載前案科刑及執行之
    情形，有臺灣高等法院被告前案紀錄表在卷可考，其於有期
    徒刑執行完畢後5 年內，故意再犯本案有期徒刑以上之罪，
    為累犯，應依刑法第47條第1 項之規定加重其刑。再被告為
    瘖啞人，有被告之警詢筆錄在卷可憑（見第1527號偵查卷第
    4 頁背面），本院衡其知識及謀生技能均較常人為差，且犯
    後已知錯且有悔意，爰依刑法第20條減輕其刑，並依法先加
    後減。爰審酌被告曾因施用毒品犯行而送觀察、勒戒及法院
    判處罪刑確定，仍不知悛悔，復再施用毒品，顯見其戒絕毒
    品之決心不堅，惟念其施用毒品乃戕害自己身心健康，尚未
    危及他人，且犯後坦承犯行，態度良好，且本次施用毒品犯
    行僅有1 次，並其犯罪之動機、目的、智識程度及參酌公訴
    人之求刑（即有期徒刑6 月）暨其妻罹病住院尚需其照顧等
    一切情狀，量處如主文所示之刑，並諭知易科罰金之折算標
    準。至扣案之第二級毒品甲基安非他命1 包（驗餘淨重0.28
    98公克）及甲基安非他命殘渣袋1 只（驗餘淨重0.0118 公
    克），均係查獲之第二級毒品，應依毒品危害防制條例第18
    條第1 項前段規定沒收銷燬，另扣案之塑膠鏟管1 支，係被
    告所有供本案施用毒品所用之物，業據其供明在卷，爰依刑
    法第38條第1 項第2 款宣告沒收，附此敘明。
據上論斷，應依刑事訴訟法第273 條之1 第1 項、第299 條第1
項前段，毒品危害防制條例第10條第2 項、第18條第1 項前段，
刑法第11條、第47條第1 項、第20條、第41條第1 項前段、第38
條第1 項第2 款，判決如主文。
本案經檢察官李松德到庭執行職務。
中    華    民    國    100   年    10    月    31    日
                  刑事第一庭法  官  林秀鳳
以上正本與原本無異。
如不服本判決應於收受判決後10日內向本院提出上訴書狀，並應
敘述具體理由；其未敘述上訴理由者，應於上訴期間屆滿後20日
內向本院補提理由書（均須按他造當事人之人數附繕本）「切勿
逕送上級法院」。
                            書記官  張竣閔
中    華    民    國   100    年    11    月    4     日
如不服本判決應於收受判決後10日內向本院提出上訴書狀，並應
敘述具體理由；其未敘述上訴理由者，應於上訴期間屆滿後20日
內向本院補提理由書。
附錄本件論罪科刑依據法條全文：
毒品危害防制條例第10條：
施用第一級毒品者，處6月以上5年以下有期徒刑。
施用第二級毒品者，處3年以下有期徒刑。